---
title: "Exploration"
format: html
editor: visual
bibliography: references.bib
---

## Objectif

Comparer la diversité de Paracou [@Gourlet-Fleury2004] et de BCI [@Raby2017].

Les analyses sont réalisées avec R [@R] et le package divent [@Marcon2026a].

## Données

### Paracou

Les données d'inventaire de Paracou sont dans le dossier `data`.

```{r}
library("tidyverse")
paracou6 <- read_csv2("data/Paracou6.csv")
```

Vérification des données : carte des wapas.

```{r}
paracou6 %>%
  # Filter the wapa trees
  filter(Genus == "Eperua") %>%
  # Make a plot
  ggplot() + 
  # Points represent the trees
  geom_point(
    aes(x = Xfield, y = Yfield, size = CircCorr, color = Species)
  ) + 
  # Fixed coordinates for a map
  coord_fixed() + 
  # Color selection
  scale_color_brewer(palette = "Set1") +
  # Polish the text
  labs(
    x = "X", 
    y = "Y", 
    caption = "Paracou, plot 6", 
    size = "Circumference", 
    color = "Species"
  )
```

## BCI

Les données sont dans le package *vegan* [@Oksanen2012].

```{r}
library("vegan")
data(BCI)

```

Vérification des données : courbe Rang-abondance [@Whittaker1965].

```{r}
library("divent")
BCI %>% 
  # Création d'un objet "abundances"
  as_abundances() %>% 
  # Les poids des parcelles sont égaux
  mutate(weight = 1) %>% 
  # Regrouper toutes les parcelles
  metacommunity() ->
  BCI_50ha
# RAC
autoplot(BCI_50ha)
```

## Profil de diversité

Valeur de la diversité en fonction de son ordre [@Tothmeresz1995; @Patil1982].

### Paracou

```{r}
paracou6 %>% 
  # Vecteur des noms d'espèce de chaque arbre
  pull(spName) %>% 
  # Création d'un objet "abundances"
  as_abundances() %>% 
  # Profil de diversité
  profile_hill() %>% 
  # Figure
  autoplot()
```

### BCI

```{r}
BCI_50ha %>% 
  profile_hill() %>% 
  autoplot()
```

### Graphique unique

Création d'un tableau d'abondances avec une ligne par site.

```{r}
paracou6 %>% 
  # Vecteur des noms d'espèce de chaque arbre
  pull(spName) %>% 
  # Création d'un objet "abundances"
  as_abundances() %>% 
  # Ajout des données de BCI
  bind_rows(BCI_50ha) %>% 
  # Remplacement des NA par 0
  mutate(across(everything(), ~ replace_na(.x, 0))) %>% 
  # Nom des sites
  mutate(site = c("Paracou", "BCI")) %>% 
  # Profil de diversité avec enveloppe de confiance
  profile_hill(n_simulations = 10) %>% 
  # Figure
  autoplot() +
  # Titre de la légende
  labs(color = "Forêt", linetype = "Forêt")
```

## Références pour l'introduction et la discussion

La question de la diversité des forêts tropicales fascine les écologues parce qu'elle a des enjeux très importants [@Gibson2011].
est qu'elle est difficile à comprendre [@Wright2002b].

Des modèles ont été publiés [@Liang2022].

A l'heure des menaces sur la biodiversité [@Fadrique2026], une connaissance plus détaillée de la diversité des forêts très étudiées est utile.

@MacArthur1967 montrent mathématiquement que la richesse spécifique (le nombre d'espèces) d'une île est un équilibre dynamique entre le taux d'immigration et le taux d'extinction, ce dernier étant directement dicté par la taille de l'île.

BCI est une forêt secondarisée [@Raby2017].
Sa diversité pourrait être augmentée selon la théorie de la perturbation intermédiaire [@Connell1978].
