---
title: "Demo Stylish Article"
# Output formats
format:
  stylisharticle-pdf:
    keep-tex: true
    # Color example, see "Text color"
    header-includes:
      \definecolor{grey}{RGB}{191, 191, 191}
  stylisharticle-html:
    # Color example, see "Text color"
    css: colors.css
# Authors (https://quarto.org/docs/journals/authors.html#author-schema)
author:
  - name: Elyse Lievre
    affiliations:
      - name: Université de Montpellier
        department: Scientific Department
        address: Somewhere
        city: City
        country: Country
        postal-code: 9999
    orcid: 0000-0000-0000-0000
    email: JD@example.org
    url: https://example.org/
# Abstract and Keywords
abstract: |
  This document is only a demo explaining how to use the Stylish Article template.
keywords: [template, demo]
# Bibliography
reference-section-title: References
bibliography: references.bib
# Language
lang: fr-FR
otherlangs: en-GB
# Code options 
# https://quarto.org/docs/computations/execution-options.html
execute:
  # show code chunk output
  include: true
  # Show the code in the output
  echo: false
  # Show messages
  message: false
  # Show warnings
  warning: false
  # Cache code results
  cache: false
# Template specific
journalinfo: "Publication reference"
archive: "DOI: xxx/xx"
keywordlabel: Keywords
corrauthorlabel: Corresponding Author
---

```{r}
#| label: Options
### Customized R options for this document
# Delete this chunk if you don't use R

# Necessary packages. Add all packages used in the code here.
packages_required <- c(
  # R tools, do not modify
  "knitr",
  # Add specific packages here
  "divent",
  "tidyverse",
  "vegan"
)
# Already installed?
packages_installed <- vapply(
  packages_required, 
  FUN = requireNamespace, 
  FUN.VALUE = TRUE, 
  quietly = TRUE
) 
# Install missing packages
install.packages(names(packages_installed)[!packages_installed])

# Allow size='small' or any valid Latex font size in chunk options
def.chunk.hook <- knitr::knit_hooks$get("chunk")
knitr::knit_hooks$set(
  chunk = function(x, options) {
    x <- def.chunk.hook(x, options)
    ifelse(
      options$size == "normalsize", 
      yes = x,
      no = paste0("\n \\", options$size, "\n\n", x, "\n\n \\normalsize")
    )
  }
)

# knitr options (https://yihui.org/knitr/options/)
knitr::opts_chunk$set(
  # Code chunk automatic format if tidy is TRUE
  tidy = TRUE, 
  # Tidy code options: remove blank lines and cut lines after 50 characters
  tidy.opts = list(blank = FALSE, width.cutoff = 50),
  # Font size in PDF output
  size = "scriptsize", 
  # Select PDF figures in PDF output if PDF file exists beside PNG file
  knitr.graphics.auto_pdf = TRUE
)
# Text width of R functions output
options(width = 50)

# ggplot style
library("tidyverse")
# Function to call in each chunk that produces a figure
ggtheme_set <- function() {
  theme_set(theme_bw())
  theme_update(
    panel.background = element_rect(fill = "transparent", colour = NA),
    plot.background = element_rect(fill = "transparent", colour = NA)
  )
}
knitr::opts_chunk$set(dev.args = list(bg = "transparent"))

# Random seed
set.seed(973)
```

# Introduction

La question de la diversité des forêts tropicales fascine les écologues parce qu'elle a des enjeux très importants [@Gibson2011].A l'heure des menaces pèsent sur la biodiversité [@Fadrique2026], une connaissance plus détaillée de la diversité des forêts très étudiées est plus que jamais nécessaire.Pourtant, celle-ci est qu'elle est difficile à comprendre [@Wright2002b].
Différents modèles ont été publiés sur ce sujet [@Liang2022].

L’objectif de ce rapport est de comparer la diversité de deux forêts étudiées possède une plus grande diversité.La première forêt étudiée est celle de Paracou et la seconde est celle de BCI.

La forêt de BCI étant en situation insulaire, il est possible d'émettre l'hypothèse que la forêt BCI possède une diversité moindre que l'autre forêt.

Correction : - [@Gibson2011] dit que sous les tropiques ce qui est important c'est les forêts !!
- [@Wright2002b] Pleins de mécanismes pour déterminer biodiversité mais on sait pas vraiment lesquels utiliser - théorie neutre de Stephen P. Hubbell permet de prédire la diversité - [@Liang2022] Prédiction nombre espèces en fonction de la latitude - [@Fadrique2026] une connaissance plus détaillée de la diversité des forêts est utile

# Matériels et méthodes

C'est quoi un nombre un hill ?
[@Hill1973]

- Présentation du site de Paracou.

```{r}
#| label: Paracou
library("tidyverse")
paracou6 <- read_csv2("data/Paracou6.csv")
```

- Présentation du site de BCI.

BCI est une forêt secondarisée [@Raby2017] se trouvant sur l'île de Barro Colorado.
Sa diversité pourrait être augmentée selon la théorie de la perturbation intermédiaire [@Connell1978].

```{r}
#| label: BCI
library("vegan")
data(BCI)
library("divent")
BCI %>% 
  # Création d'un objet "abundances"
  as_abundances() %>% 
  # Les poids des parcelles sont égaux
  mutate(weight = 1) %>% 
  # Regrouper toutes les parcelles
  metacommunity() ->
  BCI_50ha
```

# Résultats

Création d'un tableau d'abondances avec une ligne par site.

```{r}
#| label: Profil
paracou6 %>% 
  # Vecteur des noms d'espèce de chaque arbre
  pull(spName) %>% 
  # Création d'un objet "abundances"
  as_abundances() %>% 
  # Ajout des données de BCI
  bind_rows(BCI_50ha) %>% 
  # Remplacement des NA par 0
  mutate(across(everything(), ~ replace_na(.x, 0))) %>% 
  # Nom des sites
  mutate(site = c("Paracou", "BCI")) %>% 
  # Profil de diversité avec enveloppe de confiance
  profile_hill(n_simulations = 10) %>% 
  # Figure
  autoplot() +
  # Titre de la légende
  labs(color = "Forêt", linetype = "Forêt")
```

# Discussion

Correction :

- \@MacArthur1967 montrent mathématiquement que la richesse spécifique (le nombre d'espèces) d'une île est un équilibre dynamique entre le taux d'immigration et le taux d'extinction, ce dernier étant directement dicté par la taille de l'île.

- BCI est une forêt secondarisée [@Raby2017].
  Sa diversité pourrait être augmentée selon la théorie de la perturbation intermédiaire [@Connell1978].
